臺灣新北地方法院民事判決
111年度勞小字第75號
原      告  張怡珮  

被      告  智聖美語文理短期補習班

法定代理人  吳佩錳  
訴訟代理人  莊秋如  

上列當事人間請求請求給付工資事件，經本院於民國111年9月5
日言詞辯論終結，判決如下：
    主  文
原告之訴駁回。
訴訟費用新台幣壹仟元由原告負擔。
    事實及理由
一、原告主張：
　　被告班主任莊小姐於民國（下同）111年2月初起多次與本人
    連絡討論教職，並於同年2月14日承諾聘請本人為該校英語
    教師，課程時間為每周一下午13時到19時30分止，時薪新台
    幣（下同）650元，並於同年2月15日下午示範教學（未付費
    ）。但在開課前，被告竟以line通知不需要本人教課。由於
    本人遵守勞動契約而放棄其他工作機會，損失已經造成。同
    時，本人告知被告，口頭契約也是勞動契約成立，請求賠償
    損失，並提供本人帳戶資料，然而被告除了威嚇報警備案之
    外，對於賠償至今仍不予理會，本人只得提出告訴，以求公
    正。並聲明：被告應賠償一個月應得薪資損失16,900元。
二、被告抗辯：
    原告是在今年的二月來面試的，我們在美語的群組裡面有徵
    人的訊息，原告自己打電話進來，就請她過來面試，當天有
    面試很多位，每位面試的人都要試教15分鐘，試教結束後就
    請她回去等候電話通知。後來我們沒有錄取她，是她自己打
    電話來詢問我有沒有錄取她，我回答她說已經找到適合的老
    師了，我和她的對話就是如庭呈line的資料。並聲明：㈠原
    告之訴駁回。㈡願供擔保請准免為假執行。
三、本院判斷如下：
　㈠按當事人主張有利於己之事實者，就其事實有舉證之責任，
    民事訴訟法第277條定有明文。是以民事訴訟如係由原告主
    張權利者，應先由原告負舉證之責，若原告先不能舉證，以
    證實自己主張之事實為真實，則被告就其抗辯事實即令不能
    舉證，或其所舉證據尚有疵累，亦應駁回原告之請求（最高
    法院43年台上字第377號判例參照）。　
  ㈡原告主張雙方於111年2月14日曾口頭成立勞動契約云云，但
    無法舉證證明，依照上述法律規定，自無法認定為真實。再
    者，被告訴訟代理人也陳稱：「（原告說是第二天試教？）
    是（面試）當天，不是第二天。」、「原告試教之後，我有
    事情我就先離開上樓去，也交代其他小姐等原告試教結束後
    ，送原告離開補習班，所以我不可能跟她說她試教通過了，
    她說我恐嚇她，因為她打電話來問有無錄取，行政小姐跟她
    講說沒有錄取，我打電話給她，她沒有接聽，後來我用line
    跟她對話，內容就是庭呈的line書面資料。」等情（見本院
    卷第20-21頁）。而依雙方不爭執真正的line內容所載，原
    告先表示：「你先說要聘請，安排試教，都沒付錢，現在算
    是非法解僱」、「口頭合約也是合約」、「法院見」、「跟
    我說話要付錢」、「不會打字嗎？文盲？」、「Jenny told
     me that I was fired ,is that true？」（珍妮說我被解
    僱，是真的嗎？），被告則回答：「請問面試而已，不是聘
    請，哪來的炒魷魚」，原告繼續表示：「妳這種白用老師不
    付錢」、「pay me now,or I see you in court（現在付我
    錢，否則法院見）」、「您該付13000，利息計算中，法院
    見」、「btw,have you heard about recording ? for bit
    ch likeyou. it works （順便說一句，你聽說過錄音嗎？
    對於像你這樣的婊子。有用）」、「13000」、「now（現在
    ）」、「or see u in court （否則法院見）」（見本院卷
    第25頁），顯然原告單方面主張口頭成立勞動契約，且連續
    三次以「法院見」一事要求立刻付錢，而被告則表示雙方只
    有進行面試而已，並未成立契約關係，故依此line對話內容
    ，也無法認定雙方確實有成立勞動契約。
　㈢另外，原告雖主張「由於本人遵守勞動契約而放棄其他工作
    機會，損失已經造成」云云，但於本院審理時也陳稱：「（
    有無證明？）沒有，因為所有的英文老師的聘約都是電話，
    我的電話裡面有很多補習班的來電」等語（見本院卷第21頁
    ），顯然此部分主張也缺少證據證明，無法認定為真實。
四、綜上所述，原告依勞動契約關係，請求被告給付原告16,900
    元，為無理由，應予駁回。
五、本件判決之基礎已臻明確，兩造其餘之攻擊防禦方法、未經
    援用之證據及聲請調查之證據，經本院斟酌後，認均不足以
    影響本判決之結果，不逐一詳予論駁，併此敘明。
六、本件係小額訴訟事件，應依民事訴訟法第436條之19第1項、
    第78條規定，確定本件訴訟費用為1,000元，由原告負擔。
中　　華　　民　　國　　111 　年　　9 　　月　　28　　日
                    勞動法庭    法  官  劉以全
以上正本係照原本作成
如不服本判決，應於送達後20日內，向本院提出上訴狀，並表明
上訴理由（上訴理由應表明一、原判決所違背之法令及具體內容
。二、依訴訟資料可認為原判決有違背法令之具體事實。），如
於本判決宣示後送達前提起上訴者，應於判決送達後20日內補提
上訴理由書（須附繕本），如未於上訴後20日內補提合法上訴理
由書，法院得逕以裁定駁回上訴。如委任律師提起上訴者，應一
併繳納上訴審裁判費。
中    華    民    國   111    年    9     月    28    日
                                書記官  許慧禎